臺灣臺南地方法院臺南簡易庭民事判決
　　　　　　　　　　　　　　　　　 111年度南簡字第1010號
原      告  吳易哲  
被      告  郭政育  

            郭允星  
            黃雅鈴  

上列當事人間請求侵權行為損害賠償事件，經本院於民國111年9
月22日言詞辯論終結，判決如下：
    主      文
被告乙○○、甲○○、丙○○應給付原告新臺幣170,004元，及分別自
民國111年8月18日、同年月16日、同年月16日起，均至清償日止
，按年息百分之5計算之利息。 。
訴訟費用由被告負擔。
本判決得假執行。
    事實及理由
壹、程序方面：
一、按訴狀送達後，原告不得將原訴變更或追加他訴，但擴張或
    減縮應受判決事項之聲明者，不在此限，民事訴訟法第255
    條第1項第3款定有明文。本件原告起訴時聲明第1項原係請
    求：「一、被告應給付原告新臺幣（下同）150,000元，及
    自起訴狀繕本送達之翌日起至清償日止，按年息百分之5計
    算之利息。」嗣於民國111年8月11日言詞辯論期日當庭變更
    訴之聲明為：「一、被告應給付原告170,004元，及自111年
    8月11日言詞辯論筆錄繕本送達被告翌日起至清償日止，按
    年息百分之5計算之利息。」核係擴張或減縮應受判決事項
    之聲明，依上開規定，尚無不合，應予准許。
二、被告乙○○、甲○○、丙○○經合法通知，均未於言詞辯論期日到
    場，核無民事訴訟法第386條所列各款情形，爰依原告之聲
    請，由其一造辯論而為判決。　
貳、實體方面：
一、本件原告起訴主張：
　㈠被告於109年7月中旬某日，見訴外人即其友人「余晟瑋」在
    臉書（FACEBOOK）「大臺南工作網」社團網頁中張貼有應徵
    收取、送貨工作之訊息後，主動與「余晟瑋」聯絡，知悉工
    作內容係至「余晟瑋」所指定地點取得提款卡，再依「余晟
    瑋」或FACETIME手機通訊軟體暱稱「Boss」(真實姓名年籍
    均不詳）之成年人指示使用該提款卡領款，並將所領款項置
    於指定地點，即可按日領取2,000元至3,000元不等之報酬；
    被告依其智識程度及社會生活經驗，當可知悉在正常情況下
    ，欲提領帳戶款項之人可自行為之，並無提供報酬委託他人
    代行之必要，已可預見此舉極有可能係詐欺集團為收取詐騙
    所得款項，而利用提款車手隱匿詐欺所得之去向、所在，然
    被告貪圖高額報酬，仍抱持縱上開情節屬實亦不違背其本意
    之不確定故意，與「余晟瑋」、「Boss」及其等所屬詐欺集
    團成年成員共同基於3人以上共同詐欺取財及隱匿詐欺犯罪
    所得去向、所在之洗錢犯意聯絡，先由該詐欺集團不詳成員
    以如附表所示之手法向原告施用詐術，使其陷於錯誤，而匯
    款如附表所示之金額至如附表所示之帳戶後，被告即依「余
    晟瑋」指示至其所指定之地點取得上開帳戶之提款卡，並依
    循「余晟瑋」或「Boss」之指示於如附表所示之提領時間及
    地點，領得如附表所示之贓款，復聽從「余晟瑋」所言將該
    等款項放置在指定地點，以交付該詐欺集團不詳成員上繳該
    詐欺集團，致原告受有170,004元之損害。
　㈡被告上開詐欺等之行為業經本院刑事庭以109年度金訴字第26
    1號、109度金訴字第317號、109年度訴字第1435號刑事判決
    判被告犯3人以上共同犯欺取財罪，處有期徒刑1年3月在案
    。又被告乙○○為詐欺行為時尚未成年，是原告併請求其法定
    代理人即被告甲○○、丙○○負賠償責任，爰依侵權行為之法律
    關係提起本件訴訟。
　㈢並聲明：被告應賠償原告170,004元，並自111年8月11日言詞
    辯論筆錄繕本送達被告之翌日起至清償日止，按年息百分之
    5計算之利息。
二、被告未於言詞辯論期日到場，亦未提出書狀作何聲明或陳述
    。 　　
三、本院得心證之理由：
  ㈠原告起訴主張之前開事實，業據其提出中國信託銀行帳戶之
    臺幣活存明細、台新Richart數位帳戶之交易明細、永豐銀
    行大戶數位帳戶之往來明細影本為證，並經本院依職權調取
    本院109年度金訴字第261號、109度金訴字第317號、109年
    度訴字第1435號刑事偵審卷宗核閱無訛，且被告對於原告主
    張之事實，已於相當時期受合法之通知，而於言詞辯論期日
    不到場，亦未提出任何書狀或證據資料爭執前揭原告主張之
    事實，依民事訴訟法第280條第3項前段準用同條第1項之規
    定，應視同自認，綜合上開證據調查結果，堪信原告之主張
    為真實。 復為被告所不爭執，堪認為真實。
  ㈡按因故意或過失，不法侵害他人之權利者，負損害賠償責任
    。故意以背於善良風俗之方法，加損害於他人者亦同。民法
    第184條第1項定有明文。本件被告乙○○與其所屬詐騙集團成
    員，共同意圖為自己不法之所有，基於共同詐欺取財之犯意
    聯絡，而於上揭時、地對原告為詐欺取財行為，致原告受有
    170,004元之損害，被告乙○○所為與原告所受之損害間具有
    因果關係，被告乙○○自應對原告遭詐騙所受損害負侵權行為
    損害賠償責任。
  ㈢次按無行為能力人或限制行為能力人，不法侵害他人之權利
    者，以行為時有識別能力為限，與其法定代理人連帶負損害
    賠償責任。前項情形，法定代理人如其監督並未疏懈，或縱
    加以相當之監督，而仍不免發生損害者，不負賠償責任。民
    法第187條第1項前段、第2項分別定有明文。又侵權行為之
    損害賠償請求權於行為時即已發生，故民法第187條所定法
    代理人之責任，係以行為人為行為時為準（最高法院72年度
    台上字第503號判決意旨參照）。查被告乙○○係90年9月19日
    出生，被告甲○○、丙○○為其法定代理人乙節，有被告全戶戶
    籍資料各1份在卷可憑，足認被告乙○○於109年7月15日對原
    告為上開共同詐欺取財之故意侵權行為時，尚未滿20歲，為
    限制行為能力人，並應具有識別事理之能力，被告甲○○、丙○○為其法定代理人，倘對被告乙○○能善盡教養監督之責，注
    意其交友情況，衡情應可避免被告乙○○為上開不法行為，且
    被告甲○○、丙○○就其已符合民法第187條第2項所定對被告乙○○之監督並未疏懈，或縱加以相當之監督，而仍不免發生損
    害之免責要件，亦未能提出證據證明，是原告主張依上開法
    條規定請求被告甲○○、丙○○應與被告郭政男賠償170,004元
    ，亦屬有據。
四、綜上所述，原告主張依侵權行為損害賠償之法律關係，請求
    被告乙○○、甲○○、丙○○應給付原告170,004元，及自自111年
    8月11日言詞辯論筆錄繕本送達被告之翌日即分別為111年8
    月18日、同年月16日、同年月16日起，均至清償日止，按年
    息百分之5計算之利息，為有理由，應予准許。又本件係屬
    民事訴訟法第427條第1項所定訴訟適用簡易程序所為被告敗
    訴之判決，依同法第389條第1項第3款之規定，應依職權宣
    告假執行。
五、據上論結，本件原告之訴為有理由，依民事訴訟法第436條
    第2項、第78條、第85條第1項前段、第87條第1項、第389條
    第1項第3款，判決如主文。
中　　華　　民　　國　　111 　年　　9 　　月　　27　　日
                  臺灣臺南地方法院臺南簡易庭
                        法  官  洪碧雀
以上正本證明與原本無異。
如不服本判決，應於送達後20日內向本院提出上訴狀（須附繕本
）。如委任律師提起上訴者，應一併繳納上訴審裁判費。
中　　華　　民　　國　　111 　年　　9 　　月　　27　　日
                        書記官  林政良   　　　　　　　
附表：       詐騙手法 匯款金額 （新臺幣） 匯款時間  匯款帳戶 提款時間  提款金額  提款地點 於109年7月15日16時45分許，陸續佯裝為MOMO購物台及銀行客服人員撥打電話予各，並對其謊稱：因多一筆帳單交易紀錄，需依指示操作網路銀行以解除付款云云，致原告陷於錯誤，而匯款右列金額至右列帳。  99,987元 （手續費14元）     11,986元 （手續費14元） 109年7月15日18時6分 臺灣銀行帳號（004）000000000000帳戶  109年7月15日18時32分、33分、34分、35分、36分、37分、38分（共8次） 15萬元(7次2萬元，1次1萬元) 臺南市○○區○○路000號台灣中小企業銀行仁德分行   49,989元 109年7月15日18時11分           8,014元  109年7月15日18時53分      合計   170,004元